【裁判字號】    99,交抗,1064
【裁判日期】    990531
【裁判案由】    違反道路交通管理處罰條例
【裁判全文】
臺灣高等法院交通事件裁定            99年度交抗字第1064號
抗  告  人
即異議人    甲○○
上列抗告人因違反道路交通管理處罰條例案件，不服臺灣士林地
方法院，中華民國99年3月18日所為裁定（99年度交聲字第240號
），提起抗告，本院裁定如下：
    主  文
抗告駁回。
    理  由
一、原裁定意旨略以：受處分人即異議人甲○○駕駛車牌號碼
    1155-DE號自用一般小客車，於民國99年1月3日下午3時5分
    許，行經國道三號公路北上七公里處，行車速限為時速90公
    里之路段，超速行駛，經內政部警政署國道公路警察局第九
    警察隊警員，以雷射測速儀測得時速為117公里，超過規定
    之最高速限20公里以上未滿40公里，經該警察隊警員以受處
    分人有違反道路交通管理處罰條例第33條第1項第1款之違規
    行為攔停舉發，因受處分人於應到案期限前提出申訴，經原
    處分機關即臺北市交通事件裁決所函請舉發機關即內政部警
    政署國道公路警察局第九警察隊調查結果，仍認受處分人有
    前揭違規行為，乃依道路交通管理處罰條例第33條第1項第1
    款、第63條第1項第1款及違反道路交通管理事件統一裁罰基
    準表之規定，於同年2月24日以北市裁罰字第裁22—Z000000
    00號裁決書裁處受處分人罰鍰新台幣（下同）3,500元，並
    記違規點數一點。原處分經核無不合，異議人之異議為無理
    由，應予駁回等語。
二、抗告意旨略以：執法員警取締車輛錯誤，本人並無違規事實
    存在；執法人員球員兼裁判，既無實際物證，僅以目視辨別
    車輛及經驗取締恐有誤判及違反程序正義之原則，不符憲法
    保障人權及免於恐懼之實云云。
三、按汽車行駛於高速公路、快速公路或設站管制之道路，不遵
    使用限制、禁止、行車管制及管理事項之管制規則而有行車
    速度超過規定之最高速限者，處汽車駕駛人3,000元以上6,
    000元以下罰鍰，並記違規點數一點，道路交通管理處罰條
    例第33條第1項第1款、第63條第1項第1款分別定有明文。又
    汽車駕駛人行駛高、快速公路行車速度超過規定之最高速限
    二十公里以上未滿四十公里，期限內繳納或到案聽候裁決者
    ，處3,500元罰鍰，並記違規點數一點，亦為違反道路交通
    管理事件統一裁罰基準表所明定。
四、經查：
（一）本件抗告人於上揭時間駕駛車牌號碼1155-DE號自用一般
      小客車，行經國道三號公路北上七公里處，行車速限為時
      速90公里之路段，經內政部警政署國道公路警察局第九警
      察隊警員，以雷射測速儀測得時速為117公里，有超過規
      定之最高速限27公里之違規行為，有內政部警政署國道公
      路警察局公警局交字第22—Z00000000號舉發違反道路交
      通管理事件通知單、內政部警政署國道公路警察局第九警
      察隊99年1月19日公警九交字第0990970038號函在卷可稽
      （見原審卷第7頁、第12頁），並經證人即舉發現場執勤
      之警員陳韋臣於原審具結證稱：於99年1月3日下午3時5分
      許，我與楊文彬警員在國道三號公路北上七公里處路肩執
      行定點測速勤務，該處為同向三線車道，限速九十公里，
      我們站在巡邏車外，當時是由我手持器號TS000279號雷射
      測速儀，面向來車執行測速，當時我見受處分人所駕駛之
      銀色自用小客車行駛在外側車道，由南往北方向迎面而來
      ，車速明顯較其他車輛快，我即透過雷射測速儀上方鏡頭
      瞄準受處分人車頭之位置，於鏡頭內我看見在受處分人所
      駕駛車輛車頭懸掛車牌處出現一個雷射紅點，我即按下雷
      射測速儀板機，雷射測速儀之螢幕上顯示測得之車速為
      117 公里，測距為191公尺，我執行測速時，受處分人所
      駕駛車輛之前方及右側並無其他車輛通過，當我正想以指
      揮棒示意受處分人停車時，受處分人突然駕車切到中間車
      道，我立刻駕駛巡邏車搭載楊文彬警員跟隨在後，至北上
      5.5 公里較安全之避側彎處，始開啟警示燈並鳴警笛示意
      受處分人停車，並出示雷射測速儀所測得之車速及測距給
      受處分人觀看，因為受處分人所駕駛之車輛從我停放之巡
      邏車旁邊經過，我曾以肉眼注視受處分人所駕駛車輛之廠
      牌、車型、顏色，所以我能確定我所執行測速之車輛確為
      受處分人所駕駛之車輛等語綦詳（見原審卷第23頁至第28
      頁）。
（二）又本件測得抗告人車輛超速違規之儀器規格為廠牌：LTI
      、型號：TRUSPEED、器號：TS000279號之非照相式雷達測
      速儀，係國道公路警察局所配發，經經濟部標準檢驗局檢
      定合格，檢定合格單號碼：MOGB0000000、檢定日期：98
      年5月20日、有效日期：99年5月31日，亦有雷射測速儀檢
      定合格證書附卷足憑（見原審卷第32頁），足見該科學儀
      器採證結果之正確性。因此舉發本件之警員所憑據雷射測
      速儀器之測速功能，並無錯誤之疑慮，足徵抗告人駕駛前
      揭自用小客車於上開時地，以時速117公里之速度，超速
      27公里行駛之違規事實，應堪認定。
（三）至抗告人陳稱：執法員警取締車輛錯誤，執法人員球員兼
      裁判，既無實際物證，僅以目視辨別車輛及經驗取締恐有
      誤判及違反程序正義之原則，不符憲法保障人權及免於恐
      懼之實云云。惟本件舉發員警已以雷射測速儀之科學儀器
      採證抗告人有違規超速之行為，雖未攝得抗告人違規超速
      行駛之照片，尚難即認抗告人無超速違規情事，而置其他
      證據不論，準此，抗告人自不得執此而解免其責。且查上
      開證人乃為原處分機關認定抗告人有前開違規行為之證人
      ，係偶然因執行勤務而舉發本案，與抗告人並無宿怨，當
      無甘冒觸犯偽證罪責，蓄意構詞誣陷之理，且依證人所證
      渠等於舉發時已持用合格之雷達測速儀採證後舉發。另參
      以證人正值執勤職務，則以一般執勤員警之專業訓練而言
      ，對於該等職務上事項之觀察程度自遠較一般人更為專注
      ，於目睹抗告人違規超速後，旋即攔停抗告人開單告發，
      衡情當無誤認抗告人違規事實之虞。抗告人所陳，並不可
      採。
五、綜上所述，本件抗告人於前述時、地違規超速行車之事實，
    應堪認定，抗告人抗告意旨所述，尚無足取。原審維持原處
    分機關依前揭規定之裁處結果，駁回抗告人之異議聲明，認
    事用法，尚無不合。抗告人執前詞提起抗告，為無理由，應
    予駁回。
據上論結，爰依道路交通案件處理辦法第26條，刑事訴訟法第41
2條，裁定如主文。
中    華    民    國    99    年    5     月    31    日
                  刑事第六庭審判長法  官  林明俊
                                  法  官  何信慶
                                  法  官  吳淑惠
以上正本證明與原本無異。
不得再抗告。
                                  書記官  陳雅加
中    華    民    國    99    年    6     月    2     日

司法院資訊處製作；財團法人民間司法改革基金會備份。
